# 请教陈老师新收入准则重大融资成份的判断

提问人：zsmj 时间：2019-08-29 18:37:38
陈老师您好，在现实业务中遇到一家这样的企业，企业是一家软件企业，这家公司将自己的软件服务嵌入到硬件产品中，客户必须先预付货款给企业，企业收到款后将嵌入软件服务的硬件产品交付给客户，自此开始客户便开始享受软件带来的服务，服务期限三年。公司只是预收款销售模式，收到款便可立即交付产品，只不过是公司一次收款服务期限为三年。像这种情况请问陈老师是否需要考虑重大融资成份呢

回答人：chenyiwei
建议考虑以下因素：
1 、一次收取三年服务费是否符合行业内的交易惯例；
2 、该企业是否提供服务费一年一收（对应的服务期限也是每年延长一次）
的服务模式，如果是，则收费条款有何不同；
3 、一次性收取三年服务费这种模式背后的商业逻辑是什么，所收到的款项主要作何用途。

提问人：zsmj 时间：2019-08-30 11:12:20
陈老师首先感谢您提供的三大考虑因素，下面我就您提供需要考虑的因素一一解释一下：
1 、该公司的交易符合行业的惯例，公司的业务模式与上汽的安吉星服务模式类似；
2 、该公司存在一年一收服务一年、一年收服务二年、一年收服务三年三种方式，收款条款没有什么不同，只是价格上要比一年一收上有优惠。这种优惠仅仅是商业折扣，不存在出于融资目的；
3 、至于背后的商业逻辑就是这种模式能更好的留住客户增加公司产品的销售收入，收款主要用于企业的生产经营活动。如果是像我所说这种情形的话可否判断不存在重大融资成份？

回答人：chenyiwei
一般可以认为不具有重大融资成分。